臺灣新北地方法院刑事判決
111年度金簡上字第33號
上  訴  人  臺灣新北地方檢察署檢察官
被      告  鄭玉琪



上列上訴人因被告違反洗錢防制法等案件，不服本院中華民國11
1年1月25日111年度金簡字第18號第一審判決（起訴書案號：109
年度偵緝字第3605號、第3635號、110年度偵字第17954號），提
起上訴，本院管轄之第二審合議庭認不宜適用簡易程序，改用通
常程序審理，並自為第一審判決如下：
  　主　文
原判決撤銷。
鄭玉琪犯如附表所示之罪，各處如附表所示之刑。應執行有期徒
刑玖月，併科罰金新臺幣伍萬元，罰金如易服勞役，以新臺幣壹
仟元折算壹日。
    事　實
一、鄭玉琪依其社會生活經驗，應可知悉現今不法集團猖獗，若
    隨意提供金融帳戶予他人使用，並依指示將匯入帳戶之不明
    款項提領現金交付或另行轉匯其他指定金融帳戶，恐有掩飾
    或隱匿其犯罪所得去向之虞，故當姓名不詳、自稱「小陳」
    之成年男子，要求其提供金融帳戶以供匯款，並指示其轉匯
    款項至其他指定帳戶或提領款項交予指定之人時，應可預見
    該匯入帳戶之款項可能是詐欺取財或其他財產犯罪之犯罪所
    得贓款，並藉由其帳戶掩飾或隱匿其犯罪所得之去向，竟仍
    與「小陳」共同基於縱令屬實，亦不違其本意之詐欺取財及
    洗錢不確定故意，於民國109年2月9日某時許，將其申辦之
    中國信託商業銀行新竹分行帳號000000000000號帳戶（下稱
    中信銀行帳戶）提供予「小陳」。再由不詳之詐欺集團成員
    於附表所示之時間，以附表所示之方式向湯麗貞、江宜家、
    林家瑜施用詐術，致其等均陷於錯誤，分別匯款如附表所示
    之金額至上開中信銀行帳戶，鄭玉琪再依「小陳」指示，將
    提領上開款項交付「小陳」或轉匯至指定帳戶，而掩飾、隱
    匿詐欺犯罪所得的本質及去向。嗣湯麗貞、江宜家、林家瑜
    察覺有異而報警處理，始查悉上情。
二、案經臺北市政府警察局大安分局、新店分局報告臺灣臺北地
    方檢察署陳請臺灣高等檢察署檢察長令轉臺灣新北地方檢察
    署偵查起訴。
　　理　由
一、證據能力部分：
  ㈠按被告以外之人於審判外之言詞或書面陳述，除法律有規定
    者外，不得作為證據；又被告以外之人於審判外之陳述，雖
    不符同法第159條之1至第159條之4之規定，而經當事人於審
    判程序同意作為證據，法院審酌該言詞陳述或書面陳述作成
    時之情況，認為適當者，亦得為證據；而當事人、代理人或
    辯護人於法院調查證據時，知有第159條第1項不得為證據之
    情形，而未於言詞辯論終結前聲明異議者，視為有前項之同
    意，刑事訴訟法第159條第1項、第159條之5分別定有明文。
    查本判決所引用被告鄭玉琪以外之人於審判外所為陳述，雖
    均屬傳聞證據，然本件當事人對於本判決下列所引用之供述
    證據，於本院準備程序中表示同意有證據能力，且迄至言詞
    辯論終結前亦未聲明異議，本院審酌該等具有傳聞證據性質
    之證據製作時之情況，尚無違法不當及證明力明顯過低之瑕
    疵，應無不宜作為證據之情事，認以之作為本案之證據，應
    屬適當，依刑事訴訟法第159條之5之規定，認該等證據資料
    均有證據能力。
  ㈡至於本判決所引用之非供述證據部分，與本案待證事實均有
    關連性，亦無證據證明係實施刑事訴訟程序之公務員以不法
    方式所取得，依刑事訴訟法第158條之4之反面解釋，當有證
    據能力，復於本院審理時，提示並告以要旨，使當事人充分
    表示自得為證據使用。
二、認定事實所憑之證據及理由：
　㈠訊據被告固坦承於上開時間將其所申辦之中信銀行帳戶提供
    予「小陳」，並依照「小陳」之指示，於附表所示時間提領
    附表所示之款項交付「小陳」等事實，惟矢口否認有何詐欺
    取財、洗錢之犯行，辯稱：我只是想要辦貸款，陳先生是說
    要幫我作金流美化帳戶，所以我才會提供帳戶給他，並且依
    照他的指示提款、轉帳，我否認共同詐欺取財和洗錢云云。
    經查：　
　⒈被告於109年2月9日某時許，將其申辦之中信銀行帳戶提供「
    小陳」使用，再由不詳之詐欺集團成員分別於附表所示之時
    間，以附表所示之方式向附表所示之人施用詐術，致其等均
    陷於錯誤，因而匯款如附表所示之金額至上開中信銀行帳戶
    ，被告再依「小陳」指示，自該帳戶提領上開款項交付「小
    陳」或轉匯至指定帳戶等情，業據被告於本院審理中坦承不
    諱（見本院簡上卷第98-101頁），核與證人即告訴人江宜家
    、林家瑜於警詢中之證述、證人即告訴人湯麗貞於警詢及偵
    訊中之證述情節相符（見偵20758卷第44-47頁，偵16051卷
    第15-21、23-25頁，偵28089卷第20至21頁反面，偵2279卷
    第20-22頁），復有告訴人江宜家提出之轉帳交易明細、對
    話明細擷圖、告訴人林家瑜提出之轉帳交易明細及對話擷圖
    、郵政跨行匯款申請書、告訴人湯麗貞提出之自動櫃員機交
    易明細各1份、中國信託商業銀行股份有限公司109年3月17
    日中信銀字第000000000000000號、109年6月16日中信銀字
    第000000000000000號、110年4月6日中信銀字第0000000000
    00000號（函）暨客戶基本資料、帳號000000000000號帳戶
    存款交易明細、自動化交易LOG資料、各項申請、掛失止付
    、更換、查詢暨終止使用申請書、辦理各項業務申請書共4
    份在卷可參（見偵20758卷第105-107頁，偵20758卷四第58-
    60頁，偵16051卷第55-61、121-133頁，偵28089卷第25、41
    、49-52頁，偵緝3605卷第71-78頁），是此部分事實，首堪
    認定。
　⒉被告雖以前詞置辯，惟查：
　⑴按行為人對於構成犯罪之事實，明知並有意使其發生者，為
    故意。行為人對於構成犯罪之事實，預見其發生而其發生並
    不違背其本意者，以故意論，刑法第13條定有明文。是故意
    之成立，不以對於構成犯罪之事實，明知並有意使其發生為
    必要，僅需對於構成犯罪之事實、結果，預見其發生，而其
    發生並不違背其本意即為已足。亦即倘行為人認識或預見其
    行為會導致某構成要件實現（結果發生），縱其並非積極欲
    求該構成要件實現（結果發生），惟為達到某種目的而仍容
    任該結果發生，亦屬法律意義上之容任或接受結果發生之「
    間接故意」，此即前揭法條所稱之「以故意論」。而共同正
    犯之意思聯絡，不以彼此間犯罪故意之態樣相同為必要，蓋
    刑法第13條第1項雖屬確定故意（直接故意），同條第2 項
    則屬不確定故意（間接故意），惟不論「明知」或「預見」
    ，僅係認識程度之差別，不確定故意於構成犯罪事實之認識
    無缺，與確定故意並無不同，進而基此認識「使其發生」或
    「容認其發生（不違背其本意）」。行為人縱係因抽取佣金
    、應徵工作或申辦貸款等動機而與對方聯繫接觸，但於提供
    帳戶給對方時，依其本身之智識能力、社會經驗、與對方互
    動之過程等情狀，如行為人對於其所提供之帳戶資料，已預
    見被用來作為詐欺取財等非法用途之可能性甚高，且所提領
    及轉交之款項極可能為詐欺者詐騙他人之犯罪所得，惟仍心
    存僥倖認為不會發生，猶將該等金融機構帳戶資料提供他人
    使用及代為提領並轉交來源不明之款項，可認其對於自己利
    益之考量遠高於他人財產法益是否因此受害，容任該等結果
    發生而不違背其本意，自仍具有詐欺取財及洗錢之不確定故
    意。
　⑵又查金融帳戶為關係個人財產、信用之重要理財工具，一般
    民眾皆得申請使用，並無特殊限制，若有不熟識之人藉端向
    他人蒐集帳戶或帳號，通常係為利用為與財產有關之犯罪工
    具。且國內目前詐騙行為橫行，詐騙集團為掩飾其等不法行
    徑，避免執法人員循線查緝，經常利用他人金融帳戶收取詐
    騙所得後，指示帳戶持有人或其他車手提領款項後，以現金
    交付詐騙集團之上手，以確保犯罪所得免遭查獲，隱匿犯罪
    所得之去向、所在，此等案件迭有所聞，並經政府機關、傳
    播媒體廣為宣導周知，而被告自陳為高中畢業，且曾經從事
    不動產銷售、放款業務（見本院簡上卷第98、101頁），於
    案發當時已44歲，顯非智識程度低下或毫無社會、工作經驗
    之人，對於上開常情自難諉為不知。然被告面對他人以各種
    理由要求提供帳戶時，本可謹慎多方查驗，以免自身金融帳
    戶淪為他人詐欺取財之工具，仍輕率提供自身帳戶與他人使
    用，甚且由自己帳戶內提領不明匯入款項再轉交予不相識之
    他人，任憑其帳戶資料轉由不詳他人及所屬本案詐欺集團所
    用，絲毫未就入帳至其帳戶之資金來源或使用其帳戶之合法
    性進行確認。又金融機構帳戶事關個人財產權益之保障，帳
    戶資料具專屬性及私密性，多僅本人始能使用，縱偶有特殊
    情況須將存摺、提款卡、提款密碼或網路銀行密碼等資料交
    付他人者，亦必與該收受者具相當之信賴關係，並會謹慎瞭
    解查證其用途，無任意交付予他人使用之理，且我國金融機
    構眾多，各金融機構除廣設分行外，復在便利商店、商場、
    公私立機關設置自動櫃員機，一般人均可自行向金融機構申
    設帳戶使用，提領款項亦極為便利，倘若款項來源正當，根
    本無必要將款項匯入他人帳戶後，再委請該人代為提領後轉
    交予己。是若遇刻意將款項匯入他人帳戶，再委由他人代為
    提領款項之情形，就該帳戶內款項可能係詐欺犯罪所得等不
    法來源，應當有所預見。且被告於偵查中及本院審理中供稱
    ：我要辦貸款，對方說要幫我作金流，是要幫我美化帳戶，
    這樣銀行就會核准我的申請，這樣算是欺騙銀行，我的行為
    是有點投機；我不知道他任職什麼公司，他也沒有給我名片
    ，貸款成功才要付手續費，我也沒有損失；我當時在提款申
    請書上寫款項來源是網拍，這是陳先生要我說是做網拍，但
    事實上我沒有做網拍等語（見偵緝3605卷第55頁，本院簡上
    卷第99、101頁），可見被告係抱持縱使未貸得款項，自身
    亦無何損失之心態提供帳戶資料；更配合對方之指示在臨櫃
    提款時刻意說謊、隱瞞提領款項之真實原因，顯見被告主觀
    上對於此行為之合法性亦曾經心生懷疑，僅因急需用錢，即
    無視帳戶資料交出後可能被用作非法用途之風險，猶仍為之
    。是以，被告主觀上本已預見與其接洽令其提供帳戶、指示
    領款、交付款項之人應係為詐欺集團之一員，而可能將其帳
    戶用於不法犯行，卻猶執意交付帳戶，容任他人可隨意將款
    項匯入，並依指示提領款項交付他人，則被告對於所提領之
    款項確係詐欺集團之犯罪所得，其配合提領後交付款項予不
    詳詐欺集團成員之舉動，屬詐欺集團隱匿犯罪所得去向、所
    在行為之一部等情，顯然有所預見且不違背其本意，而有詐
    欺取財及洗錢之不確定故意。
　㈡綜上所述，被告前揭所辯，顯係卸責之詞，不足採信。本案
    事證明確，被告前開犯行堪以認定，應予依法論科。
三、論罪科刑：
　㈠按洗錢防制法業於105年12月28日修正公布，並於106年6月28
    日生效施行。依修正後即現行洗錢防制法第2條第2款、第3
    條第2款規定，掩飾或隱匿刑法第339條犯罪所得之本質、來
    源、去向、所在、所有權、處分權或其他權益者，即構成洗
    錢行為。是依修正後洗錢防制法，掩飾刑法第339條詐欺取
    財犯罪所得去向、所在之行為，亦可構成洗錢罪。參諸洗錢
    防制法第2條修正之立法理由，可知本次修正洗錢行為之定
    義，係因修正前條文對洗錢行為之定義範圍過窄，對於洗錢
    行為之防制與處罰難以有效達成，為擴大洗錢行為之定義，
    以含括洗錢之各階段行為。又洗錢之前置犯罪完成，取得財
    產後所為隱匿或掩飾該財產的真實性質、來源、所在地、處
    置、轉移、相關的權利或所有權之行為，固為典型洗錢行為
    無疑，然於犯罪人為前置犯罪時，即提供帳戶供犯罪人作為
    取得犯罪所得之人頭帳戶，或於其後交付犯罪所得款項製造
    金流斷點，致無法查得犯罪所得流向等，均會產生掩飾或隱
    匿該犯罪不法所得真正去向之洗錢效果。亦即，從犯罪者之
    角度觀察，犯罪行為人為避免犯行遭查獲，會盡全力滅證，
    但對於犯罪之成果即犯罪所得，反而會盡全力維護，顯見洗
    錢犯罪本質上本無從確知犯罪行為之存在，僅為合理限制洗
    錢犯罪之處罰，乃以不法金流與特定犯罪有連結為必要。是
    以，依犯罪行為人取得該不法金流之方式，已明顯與洗錢防
    制規定相悖，有意規避洗錢防制規定，為落實洗錢防制，避
    免不法金流流動，自不以提供帳戶為限，亦包括取得款項後
    ，將款項交予犯罪組織之其他成員，致無法或難以追查犯罪
    所得去向之洗錢結果。本次修法既於立法理由中明示掩飾不
    法所得去向之行為亦構成洗錢，則以匯款或交付現金等方式
    ，致產生掩飾或隱匿不法犯罪所得真正去向之行為，亦屬洗
    錢防制法第14條第1項所規範之洗錢類型（最高法院108年台
    上字第1744號判決意旨參照）。查「小陳」所屬之詐欺集團
    不詳成員詐欺附表所示之告訴人後，被告再依「小陳」之指
    示提領款項，並將上開款項交付「小陳」，即在製造金流之
    斷點，致無從或難以追查前揭犯罪所得，而掩飾或隱匿該犯
    罪所得之去向，依上揭說明，被告上開犯行應成立洗錢防制
    法第14條第1項之一般洗錢罪。
　㈡核被告就附表所為，均係犯刑法第339條第1項之詐欺取財罪
    、洗錢防制法第14條第1項之洗錢罪。起訴書雖認被告上開
    行為應論以幫助犯，容有未洽，然此僅係其行為態樣有正犯
    、從犯之分，未涉罪名之變更，尚不生變更起訴法條問題，
    併此敘明。
　㈢被告與「小陳」就上開犯行間，有犯意聯絡及行為分擔，應
    論以共同正犯。
　㈣被告分次提領附表編號2、3所示之告訴人所匯款項，各係侵
    害同一被害人之財產法益，就同一被害人之犯罪事實而言，
    該數個提領及轉匯行為之獨立性極為薄弱，依一般社會健全
    觀念，在時間差距上，難以強行分開，在刑法評價上，以視
    為一個舉動之接續施行，合為包括之一行為予以評價，較為
    合理，屬接續犯，而各僅論以1罪。另被告上開犯行，均係
    以一行為同時觸犯詐欺取財罪及洗錢罪等二罪名，均為想像
    競合犯，各應從一重論以洗錢罪。另被告所涉上開洗錢之犯
    行，犯意各別，行為互殊，應予分論併罰。
　㈤撤銷改判之說明：
　　原審認定被告犯幫助詐欺、幫助洗錢罪之犯罪事實及證據明
    確，予以論罪科刑，固非無見。惟被告所為，均係犯刑法第
    339條第1項之詐欺取財罪、洗錢防制法第14條第1項之一般
    洗錢罪之共同正犯，業經本院認定如前，原審認被告係涉犯
    刑法第30條第1項前段、第339條第1項之幫助詐欺取財、第3
    0條第1項前段、洗錢防制法第14條第1項之幫助洗錢罪，尚
    有未洽；又按刑之量定，固屬法院得為自由裁量之事項，但
    其自由裁量之職權行使，並非漫無限制，除不得逾越法律所
    規定之範圍外，並應具妥當性及合目的性，符合罪刑相當原
    則，始為適法。又刑罰之量定，固屬法院自由裁量之職權行
    使，惟刑事審判之量刑，旨在實現刑罰權之分配的正義，故
    法院對科刑判決之被告量刑，應符合罪刑相當原則，使罰當
    其罪，以契合人民之法律感情。此所以刑法第57條明定科刑
    時應審酌一切情狀，尤應注意該條所列各款情形，以為科刑
    輕重之標準，最高法院95年度台上字第6617號、95年度台上
    字第1779號判決可資參酌。查被告上開犯行所生損害金額達
    153萬餘元，且其未與附表所示之告訴人達成調解，犯罪所
    生之損害未能彌補，原審僅量處有期徒刑3月，併科罰金新
    臺幣（下同）5,000元，罰金如易服勞役，以1,000元折算壹
    日，緩刑2年，緩刑期間付保護管束，並應向檢察官指定之
    政府機關、政府機構、行政法人、社區或其他符合公益目的
    之機構或團體，提供120小時之義務勞務，確屬過輕，是檢
    察官以原審量刑過輕，無以收警惕之效為由提起上訴，為有
    理由。原判決既有上開可議之處，自應由本院將原判決予以
    撤銷改判。
　㈥爰以行為人之責任為基礎，審酌被告正值壯年，竟貪圖利益
    ，自甘為他人所利用，提供帳戶並依指示提領、轉匯款項，
    形同「車手」之角色，侵害各告訴人之財產法益，嚴重破壞
    社會秩序，同時增加檢警查緝及被害人求償之困難，所為實
    有不該；考量被告於本案行為前無前科紀錄，此有臺灣高等
    法院被告前案紀錄表1份在卷可查，兼衡其坦承客觀事實、
    否認主觀犯意之犯後態度，及其於該詐欺集團內之分工，較
    諸實際策畫佈局、分配任務、施用詐術之核心份子而言，僅
    居於聽從指示、代替涉險之次要性角色，兼衡被告之犯罪動
    機、目的、手段、各次犯行所生損害，及被告自述高中畢業
    、經濟狀況普通等一切情狀，分別量處如附表主文欄所示之
    刑，並均諭知罰金易服勞役之折算標準。本院另考量被告各
    項犯行均為相近期間所為，犯罪類型之同質性甚高，且其行
    為態樣、手段均屬近似，責任非難重複性程度較高，於定刑
    上有較大之減讓空間等情狀，定其應執行之刑如主文所示，
    並諭知罰金易服勞役之折算標準。
四、按法院認定之犯罪事實顯然與檢察官據以求處罪刑之事實不
    符，或於審判中發現其他裁判上一罪之犯罪事實，足認檢察
    官之求刑顯不適當者，全案應依通常程序辦理之，刑事訴訟
    法第451條之1第4項但書第2款、第452條分別定有明文，從
    而，管轄第二審之地方法院合議庭受理簡易判決上訴案件，
    除應依通常程序審理外，其認案件有前述不能適用簡易程序
    之情形者，自應撤銷原判決，逕依通常程序為第一審判決（
    最高法院109年度台非字第102號判決意旨參照）。本案 經
    本院審理後認定被告所犯共同詐欺取財罪、共同洗錢罪，此
    與檢察官原起訴及原審簡易判決處刑之犯罪事實已有不同，
    如本院逕依簡易程序審理而為第二審之判決，將致使被告喪
    失上訴救濟的機會，難謂與憲法第16條保障人民訴訟權之意
    旨無違。從而，本案應屬刑事訴訟法第451條之1第4項但書
    第2款所定之情形，依同法第452條規定，應適用通常程序審
    判之。為保障當事人之審級利益，爰由本院撤銷原審判決，
    自為第一審判決，當事人如不服本判決，仍得於法定期間內
    ，向管轄第二審之法院提起上訴。
五、退併辦部分：
　㈠臺灣臺北地方檢察署檢察官110年度偵字第21671號併辦意旨
    略以：被告依一般社會通常生活經驗，可預見將金融機構帳
    戶交由他人使用，可能幫助詐欺集團詐欺社會大眾轉帳或匯
    款至該帳戶，作為收受、提領特定犯罪所得使用，提領後即
    會產生遮斷金流以逃避國家追訴、處罰之效果，竟基於縱將
    帳戶資料交給他人，他人可能利用該帳戶犯詐欺取財罪，並
    利洗錢之實行，亦不違背其本意之幫助犯意，於109年2月9
    日，將其中信銀行帳戶提供真實姓名、年籍不詳之詐欺集團
    成員使用；該集團成員則另意圖為自己不法之所有，基於詐
    欺取財之犯意，自108年11月間至109年2月間，透過通訊軟
    體Wechat等，自稱「泰文彬」，向告訴人曾秀華佯稱邀請其
    投資「華輝證券有限公司」，若投資獲利，以後可以移民香
    港等語，致告訴人曾秀華陷於錯誤，而於109年2月11日上午
    10時39分許、11時41分許，分別匯款30萬元、28萬8,500元
    至上開中信銀行帳戶。因認被告係涉犯刑法第30條第1項前
    段、第339條第1項之幫助詐欺取財及洗錢防制法第14條第1
    項之幫助洗錢罪嫌，並認上開案件與本案經起訴部分，屬想
    像競合犯之裁判上一罪關係，爰移送本院併予審理等語。
　㈡按檢察官就未據起訴之部分，認與本案有裁判上一罪關係函
    請法院併辦，此項公函非屬訴訟上之請求，其目的僅在促使
    法院之注意，法院如併同審理，固係審判上不可分法則之適
    用所使然，如認不成立犯罪或無裁判上一罪關係，自不能併
    予裁判，而僅須說明其理由及無從併辦之意旨即可（最高法
    院92年度台上字第3276號、92年度台上字第3102號判決意旨
    參照）。經查，被告提供上開中信銀行帳戶予「小陳」，再
    依照「小陳」指示於109年2月11日多次提領告訴人匯入款項
    ，並轉交「小陳」之行為，係對不同被害對象實施詐術而詐
    得贓款並掩飾、隱匿犯罪所得流向，所侵害者係不同個人財
    產法益，則上開行為，如亦成立犯罪，應屬數罪關係，是前
    揭移送併辦部分，自與本院前揭論罪科刑部分，無從成立事
    實上或裁判上一罪之關係，自非起訴效力所及，本院無從併
    予審理，應退由檢察官另行依法處理，附此敘明。
據上論斷，應依刑事訴訟法第455條之1第1項、第3項、第369條
第1項前段、第364條、第299條第1項前段（依刑事判決精簡原則
，僅記載程序法條），判決如主文。
本案經檢察官劉仕國提起公訴，檢察官葉詠嫻移送併辦，檢察官
陳姵伊、林蔚宣到庭執行職務。
中　　華　　民　　國　　111 　年　　10　　月　　27　　日
                  刑事第十八庭  審判長法　官　詹蕙嘉
　　　　　　　　　
　　　　　　　　　　　　　　　　　　　法　官　施函妤
　　　　　　　　　
　　　　　　　　　　　　　　　　　　　法　官　劉明潔
上列正本證明與原本無異。
如不服本判決，應於判決送達後20日內敘明上訴理由，向本院提
出上訴狀 (應附繕本) ，上訴於臺灣高等法院。其未敘述上訴理
由者，應於上訴期間屆滿後20日內向本院補提理由書「切勿逕送
上級法院」。
                                      書記官  連思斐
中　　華　　民　　國　　111 　年　　10　　月　　27　　日
附錄本案論罪科刑法條全文：
中華民國刑法第339條
意圖為自己或第三人不法之所有，以詐術使人將本人或第三人之
物交付者，處5年以下有期徒刑、拘役或科或併科50萬元以下罰
金。
以前項方法得財產上不法之利益或使第三人得之者，亦同。前二
項之未遂犯罰之。
中華民國刑法第30條
幫助他人實行犯罪行為者，為幫助犯。雖他人不知幫助之情者，
亦同。
幫助犯之處罰，得按正犯之刑減輕之。
洗錢防制法第2條
本法所稱洗錢，指下列行為：
一、意圖掩飾或隱匿特定犯罪所得來源，或使他人逃避刑事追訴
    ，而移轉或變更特定犯罪所得。
二、掩飾或隱匿特定犯罪所得之本質、來源、去向、所在、所有
    權、處分權或其他權益者。
三、收受、持有或使用他人之特定犯罪所得。
洗錢防制法第14條
有第二條各款所列洗錢行為者，處7年以下有期徒刑，併科新臺
幣5百萬元以下罰金。
前項之未遂犯罰之。
前二項情形，不得科以超過其特定犯罪所定最重本刑之刑。
附表：
編號 告訴人 詐欺時間（民國）及方式 匯款時間（民國）、金額 提款或轉匯時間（民國）、金額 主文 1 湯麗貞 某姓名不詳、自稱「李志軍」之人於109年2月間某日，以SWEETRING交友軟體結識湯麗貞後，佯稱可透過「華平國際」APP軟體操作投資賺錢云云，致湯麗貞陷於錯誤，因而依指示匯款至上開中信銀行帳戶。 109年2月10日12時57分許，匯款9萬5,238元。 109年2月10日15時15分許，將左列款項全數提領。 鄭玉琪共同犯洗錢防制法第十四條第一項之洗錢罪，處有期徒刑參月，併科罰金新臺幣貳萬元，罰金如易服勞役，以新臺幣壹仟元折算壹日。 2 江宜家 某姓名不詳、自稱「李志軍」之人於109年1月28日某時許，以SWEETRING交友軟體結識江宜家後，佯稱可透過「華平國際」APP軟體操作投資賺錢云云，致江宜家陷於錯誤，因而依指示匯款至上開中信銀行帳戶。 109年2月10日15時41分許，匯款71萬4,286元。 ①109年2月10日18時35分許，提領12萬元。 ②同日18時38分許，提領12萬元。 ③同日18時48分許，提領10萬元。 ④同日18時49分許，提領8萬2,000元。 ⑤同年月11日14時59分許，提領40萬元。 ⑥同年月11日15時13分許，提領10萬元。 ⑦同年月11日15時32分許，轉匯30萬元。 ⑧同年月11日15時33分許，提領12萬元。 ⑨同年月11日16時許，提領12萬元。 ⑩同年月11日16時4分許，提領12萬元。 ⑪同年月11日16時7分許，提領4萬元。 ⑫同年月11日16時31分許，提領5萬元。 ⑬同年月11日16時34分許，提領5,041元。 ⑭同年月11日20時23分許，提領1,263元。 ⑮同年月11日20時26分許，轉匯6,233元。 ⑯同年月11日20時27分許，提領7,463元。 鄭玉琪共同犯洗錢防制法第十四條第一項之洗錢罪，處有期徒刑伍月，併科罰金新臺幣參萬元，罰金如易服勞役，以新臺幣壹仟元折算壹日。 3 林家瑜 某姓名不詳、自稱「李志軍」之人於109年1月30日某時許，於網路結識林家瑜後，佯稱可透過「華平國際」APP軟體操作投資賺錢云云，致林家瑜陷於錯誤，因而依指示匯款至上開中信銀行帳戶。 ①109年2月10日17時23分許，匯款5萬元。 ②同年月11日13時54分（起訴書誤載為「50分」，應予更正）許，匯款10萬6,038 元。 ③同年月11日20時50分（起訴書誤載為「13時54分」，應予更正）許，匯款2萬6,019元。  鄭玉琪共同犯洗錢防制法第十四條第一項之洗錢罪，處有期徒刑參月，併科罰金新臺幣參萬元，罰金如易服勞役，以新臺幣壹仟元折算壹日。